Inventaris van het archief van de NV Scheepvaart Maatschappij "Trans Ocean", 1961-1965
Nationaal Archief, Den Haag
NV Scheepvaart Maatschappij Trans Ocean
Scheepvaart Mij. Trans Ocean
1961-1965
W23152
2.60 meter; 23 inventarisnummers.
Normale geschreven, getypte en gedrukte documenten, geen bijzondere handschriften.
Nationaal Archief, Den Haag
N.V. Scheepvaart Maatschappij 'Trans Oceaan'
De scheepvaartmaatschappij "Trans-Oceaan" werd opgericht in 1960 door de Holland Amerika lijn, de Koninklijke Rotterdamsche Lloyd en de Stoomvaart Maatschappij Nederland. De maatschappij had drie schepen (s.s.'Zuiderkruis', s.s.'Groote Beer' en de s.s.'Waterman') in de vaart. De schepen werden aanvankelijk ingezet voor het vervoeren van emigranten, later voor cruises ten behoeve van studenten (o.a. naar New York). De overgeleverde stukken geven inzicht in bedrijfsmatige aspecten: o.m. boekhouding, verzekering, vaarschema's en bemanningsstaten. Verder bevat het archief o.a. emigrantenvergunningen en stukken betreffende speciale cruisevaarten.
Archiefvorming
Geschiedenis van het archiefbeheer
De verwerving van het archief
Het archief is krachtens bepalingen van de Archiefwet overgebracht.
2.16
Aanwijzingen voor de gebruiker
Openbaarheidsbeperkingen
Volledig openbaar.
Materiële beperkingen
Aanvraaginstructie
Openbare archiefstukken kunnen online worden aangevraagd en gereserveerd. U kunt dit ook via de terminals in de studiezaal van het Nationaal Archief doen. Om te kunnen reserveren dient u de volgende stappen te volgen:
U maakt een profiel aan op www.gahetna.nl, en logt vervolgens in
Via de archiefinventaris (alleen de beschrijvingen met rode nummers) selecteert u het gewenste archiefstuk door op de knop 'Reserveren' te klikken
In het volgende scherm geeft u aan op welke dag u het archiefstuk wilt inzien
Indien u zich bevindt in de studiezaal en een tafelnummer heeft ontvangen kunt u dit nummer vermelden. Als u geen tafelnummer heeft kunt u tafelnummer 777 laten staan
Vervolgens bevestigt u uw reservering door deze te versturen.
Verwant materiaal
Beschikbaarheid van kopieën
Verwante archieven
Inventaris van het archief van de Stoomvaart Maatschappij Nederland (SMN), (1853) 1870-1972 (1973), toegangnummer: 2.20.23 (Nationaal Archief, Den Haag).
Beschrijving van de series en archiefbestanddelen
- Doos 1, 1
  - - Correspondentie betreffende depôt-schepen, 1961.
  - - Diverse correspondentie.
  - - Emigrantenvergunningen.
  - - Huttenplannen.
  - - Intergovernmental Committee For European Migration.
  - - ICEM, vergadering 11e zitting, november 1989.
  - - Instructies Gezagvoerders.
  - - Kostenberekeningen schepen.
  - - Maandverslagen.
- Doos 2, 2
  - - Afvaartlijsten.
  - - Bemanningszaken.
  - - Bestellingen.
  - - Boekhouding.
  - - Boekingspositie.
  - - Bijzonder passagiersvervoer, Scaphos en Kellock.
  - - Bijzonder passagiersvervoer, algemeen.
  - - Commissarissen.
  - - Commissarissen, vergaderingen.
- Doos 3, 3
  - - Nederlands Bureau voor Buitenlandse Studentenbetrekkingen.
  - - Nederlandse Emigratie Dienst, beleid vervoer.
  - - Nederlandsche Handel Maatschappij N.V.
  - - Koninklijke Nederlandsche Reedersvereniging.
  - - Operating-overeenkomsten.
- Doos 4, 4
  - - Passagebiljetten.
  - - Passagetarieven.
  - - Passagiersvervoer.
  - - Publiciteit.
- Doos 5, 5
  - - Radio Holland.
  - - Rapporten s.s. "Zuiderkruis".
  - - Verslag van de rondreis Rotterdam-Montreal-New-York-Rotterdam door de winnaars van de door de K.N.R.V. uitgeschreven prijsvragen voor scholieren resp. docenten, 11 juli - 4 augustus 1961.
  - - Rapporten s.s. "Groote Beer".
  - - Rapporten s.s. "Waterman".
  - - Sollicitaties.
  - - Statistiek.
  - - Studentenvervoer.
  - - Gereduceerde tarieven.
  - - Technische Dienst.
- Doos 6, 6
  - - Vaarschema's.
  - - Verbouwing schepen.
  - - Verlofreizen geestelijken en boordvoorlichters.
  - - Verzekeringen.
  - - Verzekeringen, idem.
  - - Voedingskosten.
  - - Wasserij.
  - - Zee Molest-Risico-Fonds.
- Doos 7, 7
  - - Depôts.
  - - Diversen.
  - - Empire Games.
  - - Klachten van passagiers.
  - - Koninklijke Nederlandsche Reedersvereniging.
  - - Nederlands Bureau voor Buitenlandse Studentenbetrekkingen.
  - - Trans-Oceaan Passage Comité (Topco).
  - - Verzekeringen-claims.
  - - Stand van Boekingen.
  - - Molest-verzekeringen schepen.
- Doos 8, 8
  - - Bemanning schepen.
  - - Boekhouding.
  - - Bijzonder vervoer.
  - - Cruise M - brigade.
  - - Defensie Charters, beëindiging huur.
  - - Defensie Charters, charter-parties.
  - - Defensie Charters, kosten overgeboekte passagiers i.v.m. vordering der schepen.
  - - Bijlagen van de claim betreffende kosten overgeboekte passagiers i.v.m. vordering der schepen voor Defensie Charters.
  - - Defensie Charters, s.s. "Waterman".
  - - Defensie Charters, s.s. "Zuiderkruis".
- Doos 9, 9
  - - Australische belastingen.
  - - Beheersovereenkomsten.
  - - Bemanningszaken.
  - - Boekhouding.
  - - Boekingspositie.
  - - Bulk Booking Note.
  - - Commissarissen.
  - - Commissarissen, idem.
  - - Commissarissenvergaderingen.
  - - Timecharters, Commissarissen.
- Doos 10, 10
  - - Depôt schepen.
  - - Diversen.
  - - Emigranten-vergunningen.
  - - Empire Games.
  - - Geestelijke verzorgers en voorlichtingsambtenaren.
  - - Koninklijke Nederlandsche Reedersvereniging.
  - - Lekstabiliteit schepen, 1961-1962.
  - - Intergovernmental Committee For European Migration, 1963.
  - - Instructie gezagvoerders.
  - - Maandverslagen, 1962.
  - - Maandverslagen, 1963.
  - - Nederlands Bureau voor Buitenlandse Studentenbetrekkingen.
  - - Nederlandse Emigratie Dienst, vervoer emigranten-bagage.
  - - Olympische Spelen Tokio, 1964.
  - - Opleggen "Groote Beer".
  - - Operating.
  - - Operating, idem.
- Doos 11, 11
  - - Passagebiljetten.
  - - Passage-Comité.
  - - Passagetarieven.
  - - Passagiersvervoer.
  - - Bareboatcharter s.s. "Waterman".
  - - Bijzonder passagiersvervoer.
  - - Charters i.v.m. voetbalwedstrijd Benfica-Feijenoord te Lissabon.
  - - Publiciteit.
  - - Radio Holland.
  - - Rapporten s.s. "Groote Beer".
  - - Rapporten s.s. "Waterman".
  - - Stewart Moffart Travel Tour.
  - - Studentenvervoer.
  - - Jeugdfestival Rotterdam, 1963.
  - - Studentenvervoer.
- Doos 12, 12
  - - Gereduceerde tarieven.
  - - Technische Dienst.
  - - Vaarschema's.
  - - Verzekeringen.
  - - Verzekeringen idem.
  - - Voedingskosten, tochten Grote Beer uit Zeebrugge.
  - - Vaartochten vanuit Zeebrugge.
  - - Vlaamse Toeristenbond, Fjordencruises.
  - - Verkoop schepen.
- Doos 13, 13
  - - Correspondentie, algemeen, 1 oktober 1963 - 9 maart 1965.
  - - Reisrapporten s.s. "Groote Beer", 1961-1963.
- Doos 14, 14
  - - Tekeningen Technische Dienst voor gezamenlijke T.O.-schepen.
- Doos 15, 15
  - - Tekeningen Technische Dienst en copie-certificaten s.s. "Zuiderkruis".
- Doos 16, 16
  - - Tekeningen Technische Dienst en copie-certificaten s.s. "Waterman".
- Doos 17, 17
  - - Tekeningen Technische Dienst en copie-certificaten s.s. "Groote Beer ".
- Doos 18, 18
  - - Journaalfolio's en proefbalansen, 1961 en 1962.
  - - Schepenboek TRANSOCEAAN.
  - - Aangiften Vennootschapsbelasting.
  - - Contracten, overeenkomsten en aandelenregister.
- Doos 19, 19
  - - Jaarstukken, 1961-1962.
  - - Rekeningen-courant beheerders en operators, 1961-1962.
- Doos 20, 20
  - - Scheepsjournalen s.s. "Waterman", 1961-1963.
- Doos 21, 21
  - - A-1. Afstoten van de schepen.
  - - A-2. Afvaarten, hervatting Australiëroute o.a.
  - - A-3. Resume bespreking-Australië route.
  - - A-4. Arbeidsovereenkomst, resume bespreking.
  - - B-1. Bareboat charter s.s. "Waterman".
  - - B-2. Benfica-Feyenoord transport.
  - - B-3. Beschikkingen: benoemingen.
  - - C-1. Charter party- vervoer Nederlandse Militairen.
  - - C-2. Commissarissen vergaderingen-verslagen.
  - - E-1. Emigranten beleid.
  - - F-1. Financiële resultaten.
  - - G-1. Gritstralen.
  - - I-1. Instrumenten.
  - - J-1. Jeugd festival o.a. hotel-schip.
  - - L-1. Lekstabiliteit.
  - - M-1. Maandverslagen (incompleet).
- Doos 22, 22
  - - O-1. Operating overeenkomst.
  - - O-2. Overeenkomst verkoop en koop s.s. "Zuiderkruis".
  - - O-3. Ouders van emigranten-beleid.
  - - P-1. Programma's i/z publiciteit.
  - - P-2. Prognose 1963.
  - - P-3. Passage bespreking-verslag.
  - - S-1. Studentenvervoer, studenten huisvesting.
  - - S-2. Spijtoptanten beleid.
  - - T-1. Time charter 1962.
  - - T-2. TOPCO verslagen.
  - - V-1. Verbouwing van schepen.
  - - V-2. Verzekering schepen.
  - - V-3. Vergoedingskosten.
  - - V-4. Vaartochten uit Zeebrugge.
  - - V-5. Vaarplan/schema's.
  - - Z-1. Zuiderkruis-rapport betr. reis Beirut-Aden Diversen.
- Doos 23, 23
  - - Stukken betreffende de jaarrekeningen 1961 en 1962.
  - - Stukken betreffende de liquidatie van N.V.Scheepvaart-Maatschappij "Trans Ocean" 1963-1966.